bg-BG: Дом и градина > Аксесоари за домакински уреди > Аксесоари за перални уреди > Аксесоари за пералня и сушилня: Филтри за улавяне на власинки в сушилните; Комплекти за вентилация на сушилня; Маркучи за перални уреди; Пиедестали за перални и сушилни; Комплект за подреждане на пералня и сушилня
ja: ホーム・ガーデン > 家電関連用品 > ランドリー家電関連用品 > 洗濯機/乾燥機用品: 乾燥機の糸くずフィルター・トラップ; 乾燥機用通気ダクトキット; ランドリー用ホース; 洗濯機・乾燥機用台座; 洗濯機・乾燥機スタッキングキット
vi: Nhà và vườn > Thiết bị điện gia dụng > Phụ kiện thiết bị giặt là > Phụ kiện máy giặt và máy sấy: Bộ Lọc & Bẫy Xơ Máy Sấy; Bộ Ống Thoát Máy Sấy; Ống Dẫn Thiết Bị Giặt Là; Bệ Đỡ Máy Giặt & Máy Sấy; Bộ Xếp Chồng Máy Giặt & Máy Sấy
zh-CN: 家居与园艺 > 家电配件 > 洗衣机配件 > 洗衣机/干衣机配件: 烘干机绒毛过滤器/收集器; 烘干机通风套件; 洗衣机软管; 洗衣机/烘干机底座; 洗衣机/烘干机叠放套件
sk-SK: Dom a záhrada > Príslušenstvo k domácim spotrebičom > Príslušenstvo k vybaveniu práčovne > Príslušenstvo pre práčky a sušičky: Filtre a lapače žmolkov do sušičky; Sady ventilov pre sušičky; Hadice k spotrebičom pre starostlivosť o bielizeň; Podstavce pre práčky a sušičky; Sady na horizontálne umiestnenie práčky a sušičky
ru: Дом и сад > Аксессуары для бытовой техники > Аксессуары для техники для стирки, сушки и глажки > Принадлежности для стиральных и сушильных машин: Фильтры и ловушки для ворса в сушилках для белья; Комплекты для чистки выходов сушильной машины; Шланги для техники для стирки, сушки и глажки; Подставки для стиральных и сушильных машин; Набор для установки стиральных и сушильных машин друг на друга
th: บ้านและสวน > อุปกรณ์เครื่องใช้ในบ้าน > อุปกรณ์เครื่องซักผ้า > อุปกรณ์เครื่องซักผ้าและเครื่องอบผ้า: แผ่นกรองและดักจับเศษผ้าในเครื่องอบผ้า; ชุดท่อระบายอากาศเครื่องอบผ้า; สายยางสำหรับเครื่องใช้ไฟฟ้าในห้องซักรีด; ฐานรองเครื่องซักผ้าและเครื่องอบผ้า; ชุดติดตั้งเครื่องซักผ้าและเครื่องอบผ้าแบบวางซ้อนกัน
lt-LT: Namai ir sodas > Buitinės technikos priedai > Skalbimo prietaisų priedai > Skalbyklių ir džiovyklių priedai: Džiovintuvų pūkų filtrai ir gaudyklės; Džiovintuvų ventiliatoriaus rinkiniai; Skalbimo prietaisų žarnos; Skalbyklių ir džiovintuvų stovai; Skalbyklių ir džiovintuvų krovimo rinkiniai
ko: 가정/원예 용품 > 가전 제품 부대용품 > 세탁용 가전 부대용품 > 세탁기/건조기 부대용품: 건조기 보풀 필터 및 트랩; 건조기 배기 키트; 세탁기 호스; 세탁기 및 건조기 받침대; 세탁기 및 건조기 적층 키트
de: Heim & Garten > Haushaltsgeräte-Zubehör > Wasch-Zubehör > Zubehör für Waschmaschinen und Wäschetrockner: Flusenfilter und -fallen für Wäschetrockner; Trocknerentlüftungssets; Schläuche für Wäschegeräte; Sockel für Waschmaschine und Trockner; Waschmaschinen- und Trockner-Stapelkits
hu: Otthon és kert > Háztartásigép-kiegészítők > Mosógép-kiegészítők > Mosó- és szárítógép-kiegészítők: Szárítógép szöszszűrők és -csapdák; Szárító szellőzőnyílás készlet / csomag; Mosógép- és szárítógép-tömlők; Mosó- és szárítógép-állványok; Mosógép és szárítógép egymásra helyező készlet / csomag
pt-BR: Casa e jardim > Acessórios para eletrodomésticos > Acessórios para aparelhos de lavanderia > Acessórios para lavadoras e secadoras de roupas: Filtros e armadilhas de fiapos para secadoras; Kit de ventilação para secadora; Mangueiras para eletrodomésticos de lavanderia; Pedestais para lavadoras e secadoras; Kits de empilhamento para lavadoras e secadoras
nl: Huis en tuin > Accessoires voor huishoudelijke apparaten > Wasmachine-accessoires > Accessoires voor wasmachines en drogers: Pluizenfilters voor wasdrogers; Ventilatorsets voor wasdrogers; Wasmachineslangen; Wasmachine- en drogeronderstellen; Stapelsets voor wasmachines en drogers
hr-HR: Dom i vrt > Pribor za kućanske aparate > Pribor za kućanske aparate za rublje > Pribor za perilice i sušilice: Filtri i hvatači dlaka za sušilicu; Kompleti za ventilaciju sušilice; Crijeva za kućanske aparate za rublje; Postolja za perilice i sušilice rublja; Kompleti za slaganje perilice i sušilice rublja
nb: Hjem og hage > Tilbehør til husholdningsapparater > Tilbehør til vaskeapparater > Tilbehør til vaskemaskiner og tørketromler: Lofiltre og -feller for tørketrommel; Tørketrommelventilsett; Slanger til vaskemaskiner; Vaskemaskin- og tørketrommelsokler; Stablesett for vaskemaskin og tørketrommel
zh-TW: 居家和庭園 > 家用電器配件 > 烘乾機/洗衣機/脫水機配件 > 洗衣機/烘衣機配件: 烘衣機棉絮濾網與捕捉器; 烘衣機排氣工具包; 洗衣設備軟管; 洗衣機與烘衣機底座; 洗衣機與烘乾機堆疊工具包
it: Casa e giardino > Accessori elettrodomestici > Accessori lavatrici e asciugatrici > Accessori per lavatrici e asciugatrici: Filtri e trappole per lanugine dell'asciugatrice; Kit di sfiato per asciugatrice; Tubi per lavatrici e asciugatrici; Piedistalli per lavatrice e asciugatrice; Kit di impilamento per lavatrice e asciugatrice
ro-RO: Casă și grădină > Accesorii pentru electrocasnice > Accesorii pentru electrocasnice pentru rufe > Accesorii pentru mașina de spălat și uscător: Filtre de scame pentru uscător; Kituri de ventilație pentru uscător; Furtunuri pentru mașini de spălat și uscătoare; Piedestale pentru mașini de spălat și uscătoare; Kituri de stivuire pentru mașini de spălat și uscătoare
sv: Hem och trädgård > Tillbehör till hushållsapparater > Tillbehör till maskiner för tvätt och strykning > Tvättmaskin och torktumlare: Luddfilter och -uppsamlare för torktumlare; Ventilationssatser för torktumlare; Slangar för maskiner för tvätt och strykning; Socklar för tvättmaskiner och torktumlare; Staplingssatser för tvättmaskiner och torktumlare
el: Σπίτι & κήπος > Αξεσουάρ οικιακών συσκευών > Αξεσουάρ συσκευών πλυντηρίου > Αξεσουάρ πλυντηρίων & στεγνωτηρίων: Φίλτρα και παγίδες χνουδιών στεγνωτηρίου; Κιτ εξαερισμού στεγνωτηρίου; Σωλήνες συσκευών πλυντηρίου; Βάσεις πλυντηρίου ρούχων & στεγνωτηρίου; Κιτ στοίβαξης πλυντηρίου & στεγνωτηρίου
fi: Koti ja puutarha > Kodinkoneiden lisätarvikkeet > Pyykinpesukoneiden lisätarvikkeet > Pyykin pesu- ja kuivauslaitteiden lisätarvikkeet: Kuivausrumpujen nukkasuodattimet ja -loukut; Kuivausrumpujen ilmanvaihtosarjat; Pyykinpesukoneen letkut; Pesukoneen ja kuivausrummun jalustat; Pesutornisarjat
fr: Maison et jardin > Accessoires pour appareils électroménagers > Accessoires pour appareils de blanchisserie > Accessoires pour lave-linge et sèche-linge: Filtres et collecteurs à peluches pour sèche-linge; Kits de ventilation pour sèche-linge; Tuyaux pour appareils électroménagers de buanderie; Socles pour lave-linge et sèche-linge; Kits d'empilage pour lave-linge et sèche-linge
pl: Dom i ogród > Akcesoria do sprzętu AGD > Akcesoria do prania > Akcesoria do pralek i suszarek: Filtry i łapacze kłaczków do suszarek; Zestawy odpowietrzające do suszarek; Węże do pralek i suszarek; Cokoły do pralek i suszarek; Łączniki do pralek i suszarek
en: Home & Garden > Household Appliance Accessories > Laundry Appliance Accessories > Washer & Dryer Accessories: Dryer Lint Filters & Traps; Dryer Vent Kits; Laundry Appliance Hoses; Washer & Dryer Pedestals; Washer & Dryer Stacking Kits
cs: Dům a zahrada > Domácí spotřebiče – příslušenství > Prádelní zařízení – příslušenství > Příslušenství k pračkám a sušičkám: Filtry a lapače vláken do sušiček; Sady pro odvětrání sušiček; Hadice pro prací zařízení; Podstavce pro pračky a sušičky; Spojovací sady pro pračky a sušičky
tr: Ev ve Bahçe > Ev Aleti Aksesuarları > Çamaşırhane Makinesi Aksesuarları > Çamaşır Makinesi ve Kurutma Makinesi Aksesuarları: Kurutma Makinesi Tüy ve Hav Filtreleri; Kurutma Makinesi Havalandırma Kitleri; Çamaşır Makinesi Hortumları; Çamaşır ve Kurutma Makinesi Kaideleri; Çamaşır ve Kurutma Makinesi Üst Üste Yerleştirme Kitleri
es: Casa y jardín > Accesorios para electrodomésticos > Accesorios para electrodomésticos de lavandería > Accesorios para lavadoras y secadoras: Filtros y trampas de pelusa para secadora; Kits de ventilación para secadora; Mangueras para electrodomésticos de lavandería; Pedestales para lavadoras y secadoras; Kits de apilamiento de lavadora y secadora
pt-PT: Casa e jardim > Acessórios de eletrodomésticos > Acessórios de equipamento para a roupa > Acessórios de máquina de lavar e secar: Filtros e coletores de cotão para máquina de secar roupa; Kit de ventilação para máquina de secar roupa; Mangueiras para equipamento para a roupa; Pedestais para máquina de lavar e secar roupa; Kit de empilhamento para máquina de lavar e secar roupa
da: Hjem og have > Husholdningsapparater – tilbehør > Vasketøj – tilbehør > Tilbehør til vaskemaskiner og tørretumblere: Fnugfiltre og -opsamlere til tørretumbler; Ventilationssæt til tørretumblere; Slangesæt til vaskemaskiner; Sokler til vaskemaskiner og tørretumblere; Stablesæt til vaskemaskiner og tørretumblere
sl-SI: Dom in vrt > Dodatki za gospodinjske aparate > Dodatki za pralne stroje > Dodatki za pralne in sušilne stroje: Filtri in lovilci vlaken za sušilne stroje; Kompleti za prezračevanje sušilnih strojev; Cevi za pralne stroje; Podstavki za pralni in sušilni stroj; Kompleti za nalaganje pralnih in sušilnih strojev